最高法院刑事判決　　　　　　　　　　 111年度台上字第223號
上　訴　人　李宗紋




上列上訴人因違反銀行法案件，不服臺灣高等法院臺中分院中華
民國110 年10月14日第二審判決（110 年度金上訴字第1225號，
起訴案號：臺灣臺中地方檢察署108年度偵字第34840、35700 號
、109年度偵字第8696、8697號），提起上訴，本院判決如下：
    主  文
上訴駁回。
    理  由
一、按刑事訴訟法第377 條規定，上訴於第三審法院，非以判決
    違背法令為理由，不得為之。是提起第三審上訴，應以原判
    決違背法令為理由，係屬法定要件。如果上訴理由書狀並未
    依據卷內訴訟資料，具體指摘原判決不適用何種法則或如何
    適用不當，或所指摘原判決違法情事，顯與法律規定得為第
    三審上訴理由之違法情形，不相適合時，均應認其上訴為違
    背法律上之程式，予以駁回。
二、本件原審經審理結果，認定上訴人李宗紋有如原判決犯罪事
    實一所載共同非法經營銀行業務之犯行，事證明確，因而維
    持第一審論處上訴人共同犯銀行法第125條第1項前段之非法
    辦理國內外匯兌業務罪刑及諭知相關沒收之判決，駁回其在
    第二審之上訴，已載敘其調查證據之結果及憑以認定犯罪事
    實之心證理由，有卷存資料可資覆按。
三、刑之量定，係實體法上賦予法院得依職權自由裁量之事項，
    苟已以行為人之責任為基礎，並斟酌刑法第57條各款所列情
    狀，在法定刑度內，酌量科刑，無偏執一端，致明顯失出失
    入情形，即不得任意指摘為違法，以為第三審上訴之理由。
    原判決說明第一審判決已具體審酌刑法第57條科刑等一切情
    狀，並載敘如何有依銀行法第125 條之4 第2 項前段自白規
    定減輕其刑之理由，在罪責原則下適正行使其量刑之裁量權
    ，維持第一審科處有期徒刑1 年10月，核其量定之刑罰，已
    兼顧相關有利與不利之科刑資料，客觀上並未逾越法定刑度
    ，核無濫用裁量權限或牴觸比例原則、罪刑不相當之情形存
    在。又應否依刑法第59條酌量減輕其刑，法院本屬有權斟酌
    決定，故未酌減其刑，既不違背法令，自不得執為提起第三
    審上訴之理由，原審審酌上訴人所犯情狀，認無可憫恕之事
    由，已闡述其理由明確，未依該條規定酌減其刑，亦無違法
    可指。
四、上訴意旨猶以其因犯罪所得微薄，且非為偏門行業進行匯兌
    ，以規避鉅額不法所得，應有情輕法重之情狀等說詞，指摘
    原判決未酌減其刑為不當，係單純就前述量刑裁量權之合法
    行使，任意指摘，自非適法之第三審上訴理由，其上訴違背
    法律上之程式，應予駁回。又本件既從程序上駁回上訴人之
    上訴，其請求本院諭知較輕之刑度，自無從審酌，附此敘明
    。
據上論結，應依刑事訴訟法第395條前段，判決如主文。
中    華    民    國   111    年    1     月    12    日
                  刑事第九庭審判長法  官  段  景  榕  
                                  法  官  鄧  振  球  
                                  法  官  汪  梅  芬  
                                  法  官  宋  松  璟  
                                  法  官  楊  力  進  
本件正本證明與原本無異
                                  書記官
中    華    民    國   111    年    1     月    13    日